【裁判字號】    99,訴,2900
【裁判日期】    991202
【裁判案由】    毒品危害防制條例
【裁判全文】
臺灣板橋地方法院刑事判決              99年度訴字第2900號
公  訴  人  臺灣板橋地方法院檢察署檢察官
被      告  葉建宏
上列被告因違反毒品危害防制條例案件，經檢察官提起公訴（99
年度毒偵字第6690號），因被告於準備程序中為有罪之陳述，本
院合議庭裁定由受命法官獨任進行簡式審判程序審理，判決如下
：
    主  文
葉建宏施用第一級毒品，累犯，處有期徒刑捌月。又施用第二級
毒品，累犯，處有期徒刑肆月。應執行有期徒刑拾月。
    事  實
一、葉建宏前因施用毒品案件，經裁定送觀察、勒戒，於民國89
    年6 月5 日執行觀察、勒戒完畢釋放，並由臺灣臺中地方法
    院檢察署檢察官以89年度毒偵字第3363號為不起訴處分。嗣
    又因施用毒品案件，經裁定送觀察、勒戒及強制戒治，於92
    年11月18日停止強制戒治出所，此次施用毒品犯行並經檢察
    官提起公訴，由本院以92年度訴字第1788號判決判處有期徒
    刑9 月；復因轉讓毒品及施用毒品等案件，經本院分別判處
    有期徒刑2 年、1 年2 月，經本院以96年度聲減字第4196號
    裁定就第一罪、第三罪分別減刑為有期徒刑4 月又15日、7
    月，再與不得減刑之第二罪宣告刑定應執行刑有期徒刑2 年
    3 月確定，於96年12月31日縮短刑期執行完畢。詎葉建宏猶
    不知悔改，基於施用第一級毒品海洛因之犯意，於99年5 月
    23日晚間某時，在臺北縣蘆洲市○○路427 巷2 號2 樓某友
    人住處，以將海洛因摻入香菸內點燃吸食之方式施用海洛因
    1 次；同日相隔約3 時後，葉建宏另起施用第二級毒品甲基
    安非他命之犯意，在相同地點，以將甲基安非他命置入玻璃
    球（未扣案）內燒烤吸食其煙霧之方式，施用甲基安非他命
    1 次。嗣葉建宏因另涉嫌毒品案件遭發布通緝，於99年5 月
    24日晚間9 時30分許，在上開地點為警逮捕，經徵得其同意
    採集尿液送驗，結果呈嗎啡、甲基安非他命陽性反應，而查
    悉上情。
二、案經臺北縣政府警察局移送臺灣板橋地方法院檢察署檢察官
    偵查起訴。
    理  由
壹、程序事項
    本件被告葉建宏所犯者非為死刑、無期徒刑、最輕本刑為3
    年以上有期徒刑之罪或高等法院管轄第一審案件，其於準備
    程序進行中，先就被訴事實為有罪之陳述，經告知其簡式審
    判程序之旨，並聽取公訴人、被告之意見後，本院業已依刑
    事訴訟法第273 條之1 第1 項之規定，裁定由受命法官獨任
    以簡式審判程序進行本案之審理。是依刑事訴訟法第273 條
    之2 之規定，本件之證據調查，即不受同法第159 條第1 項
    、第161 條之2 、第161 條之3 、第163 條之1 及第164 條
    至第170 條規定之限制。
貳、實體事項
一、上揭事實，業據被告葉建宏於本院準備程序及審理時自白不
    諱，且其為警查獲時所採集之尿液檢體經送臺灣檢驗科技股
    份有限公司以酵素免疫分析法初驗、氣相層析質譜儀法複驗
    之結果，確呈安非他命、甲基安非他命、嗎啡之陽性反應，
    有該公司於99年6 月9 日出具之濫用藥物檢驗報告1 份、臺
    北縣政府警察局刑事警察大隊犯嫌代碼對照表1 紙在卷可稽
    （見偵查卷第8 頁、第9 頁），足認被告之自白與事實相符
    。再者，被告前因施用毒品案件，經送觀察、勒戒後，於89
    年6 月5 日執行觀察、勒戒完畢釋放，並由臺灣臺中地方法
    院檢察署檢察官以89年度毒偵字第3363號為不起訴處分，嗣
    又迭因施用毒品案件，先後經本院以92年度訴字第1788號、
    95年度訴字第2703號等判決分別判處罪刑確定之事實，有臺
    灣高等法院被告前案紀錄表1 份在卷可考，足認被告此次施
    用毒品犯行，已非毒品危害防制條例第20條第3 項所稱「五
    年後再犯」之情形，自應由檢察官依法訴追（最高法院95
    年度第7 次刑事庭會議決議參照）。從而本案事證明確，被
    告犯行堪予認定。
二、查海洛因、甲基安非他命分係毒品危害防制條例第2 條第2
    項第1 款、第2 款所定之第一級、第二級毒品，核被告所為
    ，係犯毒品危害防制條例第10條第1 項之施用第一級毒品罪
    ，及同條第2 項之施用第二級毒品罪。被告持有第一級毒品
    海洛因及第二級毒品甲基安非他命之低度行為，應為施用第
    一級、第二級毒品之高度行為所吸收，不另論罪。其所犯上
    開2 罪，犯意各別，行為不同，應予分論併罰。被告前因施
    用毒品案件，經本院以92年度訴字第1788號判決判處有期徒
    刑9 月；復因轉讓毒品及施用毒品等案件，經本院以92年度
    訴字第2142號、1788號分別判處有期徒刑2 年、1 年2 月，
    並以96年度聲減字第4196號裁定依中華民國九十六年罪犯減
    刑條例予以減刑，復定應執行刑有期徒刑2 年3 月確定，於
    96 年12 月31日縮短刑期執行完畢之事實，有臺灣高等法院
    被告前案紀錄表1 份在卷可考，其受有期徒刑之執行完畢，
    5 年內故意再犯本件有期徒刑以上之2 罪，均為累犯，均應
    依刑法第47條第1 項加重其刑。被告於本院審理時，已供陳
    其施用海洛因、甲基安非他命之時間、地點明確，起訴書就
    此僅略載為「於99年5 月25日上午11時45分許為警採尿回溯
    26小時、96小時內之不詳時地」云云，容有未恰，應予更正
    如前揭犯罪事實欄所載。爰審酌被告犯罪之動機、曾有施用
    毒品之前科仍不知戒除，惟犯罪後坦承犯行，且所犯之施用
    毒品犯行乃戕害自己身心健康，並未危及他人等一切情狀，
    分別量處如主文所示之刑，併定其應執行之刑。被告施用甲
    基安非他命所使用之玻璃球並未扣案，無證據證明尚屬存在
    ，且非違禁物，爰不併為沒收之宣告，附此敘明。
三、據上論斷，應依刑事訴訟法第273 條之1 、第299 條第1 項
    前段，毒品危害防制條例第10條第1 項、第2 項，刑法第11
    條前段、第47條第1 項、第51條第5 款，判決如主文。
本案經檢察官簡志祥到庭執行職務。
中    華    民    國    99    年    12    月    2     日
                  刑事第三庭法  官  陳伯厚
上列正本證明與原本無異。
如不服本判決，應於判決送達後10日內敘明上訴理由，向本院提
出上訴狀 (應附繕本) ，上訴於臺灣高等法院。其未敘述上訴理
由者，應於上訴期間屆滿後20日內向本院補提理由書「切勿逕送
上級法院」。
                            書記官  高建華
中    華    民    國    99    年    12    月    3     日
附錄論罪科刑法條全文：
毒品危害防制條例第10條
施用第一級毒品者，處 6 月以上 5 年以下有期徒刑。
施用第二級毒品者，處 3 年以下有期徒刑。

司法院資訊處製作；財團法人民間司法改革基金會備份。
